【裁判字號】    89,交易,539
【裁判日期】    900410
【裁判案由】    過失傷害
【裁判全文】
臺灣桃園地方法院刑事判決                        八十九年度交易字第五三九號
    公  訴  人  臺灣桃園地方法院檢察署檢察官
    被      告  乙○○
右列被告因過失致死案件，經檢察官提起公訴（八十九年度調偵字第二一三、二八０
號）本院判決如左：
    主  文
乙○○因過失傷害人，處有期徒刑伍月，如易科罰金，以參佰元折算壹日。
    事  實
一、乙○○於民國八十九年二月四日十五時卅分許，駕駛車牌號碼八Ｆ－００五五號
    自用小客車搭載友人丙○○，沿桃園縣龜山鄉○○○路，由桃園往台北方向行駛
    ，行經該路南十九點七公里處設有雙黃實線路段（即分向限制線），明知汽車在
    劃有分向限制線之路段，不得駛入來車之車道內，依當時天候、道路狀況、視野
    良好又無不能注意之情，竟將上小客車駛入對向來車道，適有由戊○○駕駛車牌
    號碼：ＤＳ－三五九０號自用小客車搭載其弟丁○○沿東萬壽路由台北往桃園方
    向行駛，行經上址亦因以超過速限之六十五公里車速前行，於猝遭乙○○駕車侵
    入其遵行之車道迎面而來時，向右閃避不及，導致二車車頭部位正面相撞，向理
    及其後由甲○○駕駛之車號Ｐ六─八六一七號自用小客車，因反應不及，而接續
    與乙○○所駕之車輛發生碰撞，致戊○○受    有頭部外傷、左手腕橈骨及尺骨
    骨折、右無名指近端指骨骨折、右膝擦傷之傷害    ，丁○○因之受有左掌第四
    掌骨骨折、臉部擦傷。
二、案經戊○○、丁○○訴由桃園縣警察局龜山分局報告本署偵辦。
              證據並所犯法條
一、訊據被告乙○○矢口否認上開犯行，辯稱：係戊○○駕車逆向撞他，其無過失云
    云。惟查右揭事實，業據告訴人戊○○、丁○○指訴歷歷，並經證人甲○○證述
    屬實，且有驗傷證明書、道路交通事故調查報告表、現場照片八幀附卷可稽。按
    汽車在劃有行車分向線之路段，不得駛入來車之車道內，道路交通安全規則第九
    十七條第二款定有明文。被告駕車違規逆向致肇事端，其顯有過失。本案經送請
    台灣省桃園區車輛行車事故鑑定委員會鑑定結果，亦同此認定。則被告過失駕駛
    行為，與告訴人之受傷間，即具有相當因果關係，被告犯行堪以認定。
一、      考領有職業大貨車駕駛執照，為從事駕駛業務之人，於八十四年七月七日
    駕駛ＡＳ－五三八號營業大貨車，沿高速公路，由南往北行駛，行經該路    時
    ，應注意              ，且依當時情形，又非不能注意，竟疏未注意及此，適
                ，閃煞不及而撞及，致      腦挫傷併臚內出血送醫不治死亡。
        肇事後及向警報案，坦承肇事並接受偵訊。
    理  由
一、訊據被告      對於右揭時地發生車禍致被害人死亡之事實均供承不諱，核與證
    人      所述情節相符，並有道路交通事故調查報告表（一）（二）及現場照片
      張附卷可稽。而被害人      係因本件交通事故死亡，業經台灣桃園地方法院
    檢察署檢察官督同檢驗員相驗屬實，有勘驗筆錄、驗斷書及相驗屍體證明書各一
    件在卷可憑。按                ，道路交通安全規則第九十四條第三項定有明
    文，並為駕駛人之被告所應注意，且依當時情形，又非不能注意，竟疏未注意及
    此，因而肇事致被害人傷重死亡，其駕駛行為有過失至明。又本件肇事經送台灣
    省桃園縣區車輛行車事故鑑定委員會及台灣省汽車肇事覆議鑑定委員會鑑定結果
    ，亦同此認定，有該委員會鑑定意見書及覆議意見書在卷可證，又被害人
    係因本件車禍死亡，與被告之與被告之過失行為間並有相當因果關係，被告之過
    失犯行堪以認定。
二、查被告係          司機，為從事駕駛業務之人，業據其自承，駕車肇事，致人
    於死，核其所為，係犯刑法第二百七十六條第  項之罪。被告在肇事後，犯罪未
    被發覺前即向警報案，坦承肇事並接受偵訊，有        可稽，為犯罪未發覺前
    自首而受裁判，應依法減輕其刑。爰審酌被告過失程度、所生之危害及肇事後坦
    承並與被害人家屬成立民事和解，賠償損害，有和解書一份附卷可憑，犯罪後態
    度尚稱良好及被害人亦同有過失等一切情狀，量處被告如主文所示之刑，並諭知
    易科罰金之折算標準。末查被告前未曾受有期徒刑以上刑之宣告，有台灣桃園地
方法院檢察署刑案資料查註紀錄表一紙在卷可按，其因一時疏忽，致人死亡，經
    此次刑之宣告，應知所惕勉而無再犯之虞，且經斟酌其家庭環境，本院認其所受
    宣告刑以暫不執行為適當，故併此宣告緩刑  年，以策自新。
二、據上論斷，應依刑事訴訟法第二百九十九條第一項前段、刑法第二百八十四條第
    一項前段、第四十一條、第六十二條前段、第七十四條第一款、罰金罰鍰提高標
    準條例第一條前段、第二條，判決如主文。
本案經檢察官李叔芬到庭執行職務。
中      華      民      國    八十        年            月            日
                                   台灣桃園地方法院刑事第二庭
                                       法  官  歐宇倫
右正本證明與原本無異。
如不服本判決，應於判決送達後十日內向本院提出上訴狀( 應附繕本 )，上訴於
臺灣高等法院。
                                       書記官  李劍龍
中        華        民        國   九十   年   四   月    十    日
附論罪科刑依據之法條：
刑法第二百八十四條第一項前段：
因過失傷害人者，處六月以下有期徒刑、拘役或五百元以下罰金。


司法院資訊處製作；財團法人民間司法改革基金會備份。
